臺灣臺北地方法院刑事判決　　　　　　　96年度易字第1334號
公　訴　人　臺灣臺北地方法院檢察署檢察官
被　　　告　甲○○
　　　　　　　　　　現因另案羈押於臺灣臺北看守所
上列被告因毒品危害防制條例案件，經檢察官提起公訴（96年度
毒偵字第1557號）後，被告就被訴事實為有罪之陳述，本院裁定
以簡式審判程序審理，茲判決如下：
    主  文
甲○○施用第二級毒品，累犯，處有期徒刑陸月，如易科罰金，
以新臺幣壹仟元折算壹日。扣案之安非他命貳包（驗後毛重伍點
貳陸公克）均沒收銷燬，扣案之玻璃球壹只、吸管貳支、小鐵管
壹支及打火機壹只，均沒收。
    事  實
一、甲○○前於民國89年間，因施用毒品案件，依本院89年度毒
    聲字第378號裁定送觀察、勒戒後，認無繼續施用毒品之傾
    向，經臺灣臺北地方法院檢察署檢察官於89年3月16日以89
    年度毒偵字第92號為不起訴處分確定，復因施用第二級毒品
    案件，由本院以90年度毒聲字第1233號裁定送觀察、勒戒後
    ，認有繼續施用毒品之傾向，由本院以90年度毒聲字第2731
    號裁定令入戒治處所施以強制戒治，於91年6月25日停止戒
    治交付保護管束，於91年12月8日保護管束期滿，並經臺灣
    臺北地方法院檢察署檢察官以90年度毒偵緝字第285號聲請
    簡易判決處刑，經本院以91年度簡字第4422號判處有期徒6
    月確定。且有多項前科紀錄，亦曾於92年間、93年間及94年
    間分別因詐欺、違反毒品危害防制條例、竊盜案件，依序經
    臺灣桃園地方法院、本院、臺灣高等法院以92年度桃簡字第
    1643號、93年度易緝字第168號及94年度上易字第755號判決
    處有期徒刑6月、7月及拘役30日確定，上開3罪接續執行，
    至94年11月22日因縮短刑期而執行完畢後，再因違反毒品危
    害防制條例案件，經本院以95年易字1162號判決處有期徒刑
    6月確定，甫於96年4月3日因縮刑期滿而執行完畢。
二、惟甲○○猶不思戒除惡習，復於前開強制戒治處分執行完畢
    5年內之96年5月2日10時許，基於施用第二級毒品安非他命
    之犯意，在臺北縣深坑鄉○○路196號2樓居所內，以將含第
    二級毒品安非他命、甲基安非他命等成分之白色結晶物體置
    入玻璃球中燒烤產生煙霧之方式，施用第二級毒品1次。嗣
    於同日12時50分許，因與林開舉、高裕順、王國立3人搭乘
    同輛自用小客車行經臺北市○○區○○路、內江街路口時形
    跡可疑，為臺北市政府警察局萬華分局警員攔查，並於徵得
    其等同意搜索該車後，扣得甲○○所有之安非他命2包（原
    毛重共計5.88公克，驗後毛重共計5.26公克）、玻璃球1 只
    、吸管2支、小鐵管1支及打火機1只，因而對於在場之甲○
    ○涉有施用毒品犯罪產生合理可疑，經徵得甲○○同意後採
    其尿液送驗，鑑定人判定其尿液呈安非他命及甲基安非他命
    陽性反應，因而查獲上情。
三、案經臺北市政府警察局萬華分局報請臺灣臺北地方法院檢察
    署檢察官偵查起訴。
    理  由
一、本案被告甲○○所犯係死刑、無期徒刑、最輕本刑為3年以
    上有期徒刑以外之罪，被告於行準備程序中就被訴事實為有
    罪之陳述，經法官告知簡式審判程序之旨，並聽取公訴人、
    被告之意見後，本院認為適宜進行簡式審判程序，而依刑事
    訴訟法第273條之1第1項規定，裁定改用簡式審判程序。
二、上開施用第二級毒品之事實，已據被告甲○○於本院進行準
    備程序及審理程序時坦白承認，又其於96年5月2日12時50分
    許經查獲後，於警察局所採集之尿液經送檢驗結果，呈現安
    非他命、甲基安非他命陽性反應之事實，有臺灣尖端先進生
    技醫藥股份有限公司96年5月11日濫用藥物檢驗報告1紙可稽
    （見偵查卷第86頁），此為鑑定機關本於專業知識及以精密
    儀器測試後所得之結論，自可憑信。又扣案之白色結晶物體
    2包（原毛重共計5.88公克，驗後毛重共計5.26公克），經
    臺北市政府警察局鑑定後，亦均驗出含有第二級毒品安非他
    命、甲基安非他命及N,N-甲基安非他命成分，此有該局96年
    5月15日鑑驗通知書1紙附卷可參（見本院卷第17頁），此外
    ，復有扣案之玻璃球1只、吸管2支、小鐵管1支及打火機1只
    可參，故被告自白施用安非他命等情，應與事實相符，而堪
    採信。另被告曾於89年間，因施用毒品案件，依本院89年度
    毒聲字第378號裁定送觀察、勒戒後，認無繼續施用毒品之
    傾向，經臺灣臺北地方法院檢察署檢察官於89年3月16日以
    89年度毒偵字第92號為不起訴處分確定，復因施用第2級毒
    品案件，由本院以90年度毒聲字第1233號裁定送觀察、勒戒
    後，認有繼續施用毒品之傾向，由本院以90年度毒聲字第27
    31號裁定令入戒治處所施以強制戒治，於91年6月25日停止
    戒治交付保護管束，於91年12月8日保護管束期滿，並經臺
    灣臺北地方法院檢察署檢察官以90年度毒偵緝字第285號聲
    請簡易判決處刑，經本院以91年度簡字第4422號判處有期徒
    6月確定等情，有臺灣高等法院被告前案紀錄表1份附卷足憑
    ，其於上開強制戒治執行完畢釋放後5年內，再次施用安非
    他命之犯行，堪以認定。
三、查安非他命、甲基安非他命均係毒品危害防制條例第2條第2
    項第2款所定之第二級毒品，依法不得非法持有、施用。故
    核被告施用含有安非他命等成分物體之行為，係犯同條例第
    10條第2項施用第二級毒品罪。而其於施用安非他命前或後
    之持有安非他命犯行，為其施用之高度行為所吸收，不另論
    罪。再查被告於92年間、93年間及94年間分別因詐欺、違反
    毒品危害防制條例、竊盜案件，依序經臺灣桃園地方法院、
    本院、臺灣高等法院以92年度桃簡字第1643號、93年度易緝
    字第168號及94年度上易字第755號判決處有期徒刑6月、7月
    及拘役30日確定，上開3罪接續執行，至94年11月22日因縮
    短刑期而執行完畢後，再因違反毒品危害防制條例案件，經
    本院以95年易字1162號判決處有期徒刑6月確定，甫於96年4
    月3日因縮刑期滿而執行完畢，此有前揭臺灣高等法院被告
    全國前案紀錄表1份在卷足憑，被告於有期徒刑執行完畢後5
    年內故意再犯本件有期徒刑以上之罪，為累犯，應依刑法第
    47條規定加重其刑。爰審酌被告經觀察、勒戒及強制戒治處
    分後，猶不知有所警惕而稍斂其行，足見其陷溺已深，惟因
    施用毒品均僅係戕害其自己身心並無加害他人，犯罪後坦承
    犯行、態度尚稱良好等一切情狀，量處如主文所示之刑，並
    諭知易科罰金之折算標準。扣案之含安非他命、甲基安非他
    命等成分之物體2包（驗後毛重共計5.26公克）為第二級毒
    品，應依毒品危害防制條例第18條第1項前段之規定，沒收
    銷燬之。另扣案之玻璃球1只、吸管2支、小鐵管1支及打火
    機1只均屬被告所有，且係供被告犯罪所用之物等情，業經
    被告於本院審理時自承不諱（見本院卷第98頁反面），爰均
    依刑法第38條第1項第2款規定沒收之，併予敘明。
據上論斷，應依刑事訴訟法第273條之1第1項、第299條第1項前
段，毒品危害防制條例第10條第2項、第18條第1項前段，刑法第
11條前段、第47條第1項、第41條第1項前段、第38條第1項第2款
，判決如主文。
本案經檢察官蕭方舟到庭執行職務
中　　華　　民　　國　　96　　年　　10　　月　　26　　日
                  刑事第十庭    法  官  林柏泓
如不服本判決，應於判決送達後10日內向本院提出上訴狀 (應抄
附繕本)。
以上正本證明與原本無異。
                                書記官  柯貞如
中　　華　　民　　國　　96　　年　　10　　月　　26　　日
